臺灣高雄地方法院刑事判決　　　　　　　　　　　　九十三年度訴字第二五四三號
　　公　訴　人　臺灣高雄地方法院檢察署檢察官
　　被　　　告　甲○○　男　二.
右列被告因毒品危害防制條例案件，經檢察官聲請簡易判決處刑（九十三年度毒偵字
第二七七九號），本院認為不宜簡易判決處刑，改依通常程序審判後，被告就被訴事
實為有罪之陳述，經本院合議庭裁定由受命法官獨任進行簡式審判程序，本院判決如
左：
    主  文
甲○○連續施用第一級毒品，處有期徒刑捌月，扣案之第一級毒品海洛因參包（合計
淨重肆點零貳公克，含沾有海洛因而無法剝離之包裝袋參個）、含毒品殘渣之注射針
筒肆支、含毒品殘渣之玻璃罐乙瓶、含毒品殘渣之夾縺袋肆拾壹只，沒收銷燬之，又
扣案之空夾縺袋拾貳只、電子磅秤乙台、毒品研磨機乙台、塑膠吸管貳支均沒收。又
連續施用第二級毒品，處有期徒刑肆月。應執行有期徒刑拾月，扣案之第一級毒品海
洛因參包（合計淨重肆點零貳公克，含沾有海洛因而無法剝離之包裝袋參個）、含毒
品殘渣之注射針筒肆支、含毒品殘渣之玻璃罐乙瓶、含毒品殘渣之夾縺袋肆拾壹只，
沒收銷燬之，又扣案之空夾縺袋拾貳只、電子磅秤乙台、毒品研磨機乙台、塑膠吸管
貳支均沒收。
    事實及理由
一、甲○○前因施用毒品案件，經本院以八十八年度毒聲字第五六二七號裁定，令入
    戒治處所施以強制戒治一年，並於八十九年一月四日停止戒治出所釋放，於八十
    九年八月四日交付保護管束期滿，並由臺灣高雄地方法院檢察署檢察官於八十九
    年八月十五日以八十九年度戒毒偵字第八四五號不起訴處分確定。詎甲○○仍不
    知悔改，竟於強制戒治執行完畢釋放後五年內，分別基於施用第一級毒品海洛因
    、第二級毒品甲基安非他命之概括犯意，連續自九十二年十二月中旬某日起至九
    十三年四月二十二日晚上八時許，在高雄市○○區○○街一七七號住處，以用針
    筒注射方式，施用第一級毒品海洛因多次，平均約一至三日施用一次；另連續自
    九十二年十二月中旬某日起至九十三年四月二十二日晚上八時許，在上開同一住
    處，以燒烤鋁箔紙之方式，施用第二級毒品甲基安非他命多次，平均約一至三日
    施用一次。嗣經警於九十三年四月二十一日十四時二十分許持搜索票前往高雄市
    楠梓區○○街一七七號執行搜索時，甲○○駕車逃逸，警方仍於上址三樓房間內
    查扣甲○○所有之第一級毒品海洛因三小包 (合計淨重四點０二公克）、含毒品
    殘渣之注射針筒四支、含毒品殘渣之玻璃罐乙瓶、含毒品殘渣之夾縺袋四十一只
    、空夾縺袋十二只、電子磅秤乙台、毒品研磨機乙台、塑膠吸管二支。翌日（九
    十三年四月二十二日）晚上十一時許，於高雄市前金區○○○路一三二號湯姆龍
    遊藝場內，甲○○經警方強制拘提到案。
二、右開事實，有下列證據可資證明：
  (一)被告於本院審理時之自白。
  (二)高雄市立凱旋醫院九十三年五月九日煙毒尿液檢驗成績書（偵查卷第三一頁）、
    法務部調查局九十三年七月二十日調科壹字第二二００一七四九三號鑑定通知書
    （本院卷第三０頁），高雄醫學大學附設中和紀念醫院編號九三一一─三二一、
    九三一一─三二二、九三一一─三二三號檢驗報告（本院卷第三七頁以下）、扣
    押物品清單各一份。
  (三)台灣高雄地方法院檢察署八十九年度戒毒偵字第八四五號檢察官不起訴處分書、
    臺灣高等法院被告全國前案紀錄表、刑案資料查註紀錄表、全國施用毒品案件紀
    錄表、受觀察勒戒人毒品及前科紀錄簡列表各一份。
三、核被告所為係犯毒品危害防制條例第十條第一項之施用第一級毒品罪及同條第二
    項之施用第二級毒品罪。被告持有第一、二級毒品進而施用，其持有之低度行為
    ，應為施用之高度行為吸收，不另論罪。被告先後多次施用第一、二級毒品犯行
    ，均時間緊接，觸犯構成要件相同之罪，顯係基於概括犯意為之，為連續犯，應
    依刑法第五十六條之規定，均以一罪論，並加重其刑。被告所犯上開二罪，犯意
    各別，行為互異，應分論並罰。爰審酌被告前因違反毒品危害防制條例案件，經
    之意，惟念其施用毒品，乃戕害一己之身體健康，所為尚未害及他人，及犯後坦
    承犯行等一切情狀，就其所犯上開二罪，分別量處如主文所示之刑，並定其應執
    行之刑。又扣案之第一級毒品海洛因三包（合計淨重四．○二公克），經鑑定確
    屬海洛因無訛（此有上開法務部調查局九十三年七月二十日調科壹字第二二００
    一七四九三號鑑定通知書在卷可查），為屬毒品危害防制條例第二條第二項之毒
    品（包裝袋三個因沾有海洛因殘渣，該殘渣已無從與包裝袋剝離），均應依同條
    例第十八條第一項前段規定，宣告沒收銷燬之。另扣案注射針筒四支、玻璃罐乙
    瓶、夾縺袋四十一只，均殘留有海洛因成分，此有高雄醫學大學附設中和紀念醫
    院檢驗報告三份在卷可佐，因該物品既已無法與第一級毒品海洛因析離，爰依毒
    品危害防制條例第十八條第一項前段規定，均諭知沒收銷燬之。至鑑驗所耗損之
    毒品，既已費失，自無庸宣告沒收銷燬，附此敘明。又扣案之空夾縺袋十二只、
    電子磅秤乙台、毒品研磨機乙台、塑膠吸管二支為被告供犯罪所用之物，且均屬
    被告所有，已據其供明在卷，均依刑法第三十八條第一項第二款宣告沒收。另扣
    案之一包白粉（淨重三．一二公克，原置於玻璃罐內），經送驗未發現法定毒品
    成分，此有法務部調查局九十三年七月二十日調科壹字第二二００一七四九三號
    鑑定通知書（本院卷第三０頁）在卷可參，又扣案之諾基亞手機乙具雖為被告所
    有，惟該二項扣案物品均無證據證明係供犯罪所用之物，爰不予宣告沒收，附此
    敘明。
四、依刑事訴訟法第四百五十二條、第二百九十九條第一項前段、第二百七十三條之
    一第一項、第三百十條之二、第四百五十四條，毒品危害防制條例第十條第一項
    、第二項、第十八條第一項前段，刑法第十一條、第五十六條、第五十一條第五
    款、第三十八條第一項第二款，判決如主文。
五、如不服本判決，應自判決送達之日起十日內，向本院提出上訴狀。
本案經檢察官乙○○到庭執行職務。
中　　　華　　　民　　　國　　九十四　　年　　　一　　　月　　 二十 　　日
                                  臺灣高雄地方法院刑事第十六庭
                                        法  官  施 柏 宏
右正本證明與原本無異。
                                        書記官  吳 金 霞
中　　　華　　　民　　　國　　九十四　　年　　　一　　　月　　 二十 　　日
毒品危害防制條例第十條
施用第一級毒品者，處六月以上五年以下有期徒刑。
施用第二級毒品者，處三年以下有期徒刑。
